【裁判字號】    92,易,2398
【裁判日期】    921104
【裁判案由】    傷害等
【裁判全文】
臺灣臺中地方法院刑事判決                        九十二年度易字第二三九八號
    公  訴  人  臺灣臺中地方法院檢察署檢察官
    被      告  甲○○  男  五.
                乙○○  男  五.
右列被告等 因傷害等案件，經檢察官提起公訴（九十二年度調偵字第一四四號），
本院判決如左：
    主  文
甲○○傷害人之身體，處有期徒刑肆月，如易科罰金，以佰元折算壹日。
乙○○傷害人之身體，處拘役伍拾日，如易科罰金，以佰元折算壹日；又以加害生
命之事，恐嚇他人，致生危害於安全，處拘役伍拾日，如易科罰金，以佰元折算壹
日，扣案之外觀包裝似圓筒狀炸藥之蠟燭兩根（及其上繞之電線）均沒收。應執行
拘役捌拾日，如易科罰金，以佰元折算壹日，扣案之外觀包裝似圓筒狀炸藥之蠟燭
兩根（及其上繞之電線）均沒收。
    事  實
一、乙○○有竊盜、違反家庭暴力防治法、恐嚇等前科，其中於民國（下同）九十一
    年間因違反家庭暴力防治法、恐嚇案件，經本院判處拘役五十日確定，於九十一
    年六月十日易科罰金執行完畢，又於九十二年間因違反家庭暴力防治法案件，經
    本院判處有期徒刑二月確定（尚待執行，均未構成累犯）。乙○○因認其妻與甲
    ○○有染，對甲○○心生不滿，二人怨隙日生；又於九十一年十月二十六日凌晨
    三時許，甲○○所有之小客車車頭及輪胎遭人縱火，甲○○認乙○○涉有重嫌（
    乙○○此部分所涉公共危險案件，經本院於九十二年六月二十日判處拘役三十日
    得易科罰金，現於臺灣高等法院臺中分院審理中），更增不滿；適甲○○於九十
    一年十一月十九日十六時五十分許，得知乙○○於同日十六時三十分許曾至其三
    哥處，認乙○○又至其兄長處鬧事，且認乙○○係縱火燒車之人，心有不甘，遂
    於同日十七時許，至乙○○住處附近之臺中縣清水鎮○○路四十四號前，俟乙○
    ○出現，二人同時基於傷害犯意，出手互毆，甲○○徒手毆打乙○○，致乙○○
    因而受有臉部撕裂傷、左耳挫傷、胸部挫傷、雙手挫傷，合併左手第五掌骨骨折
    、疑右手第一掌骨骨折之傷害；乙○○亦毆打甲○○，致甲○○亦受有頭部外傷
    之傷害。二人罷手後，乙○○竟另行起意，返回臺中縣清水鎮○○路四一號住處
    ，將二根蠟燭以衛生紙、牛皮紙包裹成圓筒狀後，再於外側上電線，偽裝外觀
    為綁有引線之圓筒狀炸藥，再藏於其外套內，約數分鐘後返回現場，趁天色昏暗
    ，向甲○○展示該似圓筒狀炸藥物品之外觀，並以加害生命之事對甲○○恫稱：
    「要將你全家炸掉，要將你全家死光光」等語，使甲○○心生畏懼，致生危害於
    安全，甲○○因恐乙○○將所持之外觀似圓筒狀炸藥之物品點燃致生危險，遂自
    乙○○手中將該物搶下，雙方罷手後，各自離去就醫。
二、案經乙○○、甲○○分別訴由臺中縣警察局清水分局報請臺灣臺中地方法院檢察
    署檢察官偵查起訴。
    理  由
一、訊據被告甲○○對右揭時地有徒手毆打乙○○之事坦承不諱，訊據被告乙○○矢
    口否認有傷害及恐嚇犯行，辯稱：是甲○○一看到我，就用手打我左眉上面，他
    又用瓦片打我的手，當時我昏倒了，我沒打甲○○。我用紙把二個蠟燭捲起來，
    再用電線起來，是要放在家裡裝飾用的云云。查：
（一）被告甲○○右揭傷害犯行，業據被告甲○○對右揭時地有徒手毆打乙○○之事
      於警訊、偵訊及本院自承在卷，復據告訴人乙○○於警訊、偵訊及本院指訴在
      卷，且告訴人乙○○確因之受有臉部撕裂傷、左耳挫傷、胸部挫傷、雙手挫傷
      ，合併左手第五掌骨骨折、疑右手第一掌骨骨折之傷害，亦有光田綜合醫院出
      具診斷證明書一紙附卷可稽，事證明確，被告甲○○右揭傷害犯行，堪予認定
      。
（二）被告乙○○右揭傷害犯行，業據告訴人甲○○於警訊、偵訊及本院指訴歷歷（
      偵卷第五頁反面、第二四頁、本院卷第十六頁），且告訴人甲○○確受有頭部
      外傷之傷害，於九十一年十一月十九日急診住院，亦有光田綜合醫院出具之診
      斷證明書一紙可佐，再參以被告乙○○亦於本院坦承告訴人甲○○所有小客車
      遭人縱火，係其所為；又發生毆打之前，其確有與甲○○的三哥理論等情，足
      見被告乙○○對甲○○怨隙甚深，則告訴人甲○○指稱：二人未發一語即互基
      於傷害犯意互毆乙節，顯非子虛，應堪採信。被告乙○○雖辯稱：並未毆打甲
      ○○云云，惟其對甲○○既有怨隙，且來意不善，豈可能任遭甲○○毆打？又
      依被告乙○○所受傷勢觀之，其所受傷勢多處，顯處於弱勢，倘非如告訴人甲
      ○○所言，雙方見面未語即互毆，衡情告訴人甲○○既已將被告乙○○打倒在
      地，告訴人甲○○何須因頭部外傷急診住院三日？是以告訴人甲○○所述較堪
      採信，被告所辯顯非可採；再證人陳志謙雖於偵訊證稱：看見乙○○被甲○○
      一拳打到地上，沒看到乙○○還手云云，然證人陳志謙亦供稱：係路過現場。
      我走過去時，就看到對方打乙○○，他們站在那裡多久，我不知道等語，是證
      人陳志謙並非乙○○與甲○○發生糾紛之初，即已在現場，再參以乙○○之傷
      勢多處觀之，亦非遭甲○○毆打一拳所致，是證人陳志謙並未親眼目睹被告雙
      方互毆之整個過程，應堪認明，其證詞自不足為有利被告乙○○之認定。事證
      明確，被告乙○○右揭傷害犯行，堪予認定。
（三）被告乙○○右揭恐嚇犯行，業據告訴人甲○○於警訊、偵訊及本院指訴在卷，
      又被告乙○○對該扣案之狀似圓筒狀炸藥之物品是其親自製作之事亦於警訊及
      本院自承在卷（偵卷第九、十頁、本院卷第三七頁），並有告訴人甲○○於九
      十一年十一月二十六日向警提出之外觀包裝似圓筒狀炸藥之蠟燭扣案可佐，該
      狀似爆裂物之蠟燭，外層以衛生紙及牛皮紙包裏成長筒狀後，再以電線，顯
      係刻意包裝成外觀形似圓筒狀爆裂物，與告訴人甲○○之指述相符，是告訴人
      甲○○之指訴應堪採信。被告乙○○雖於警訊先辯稱：該扣案物品是我親自製
      作來用燈籠的云云，於偵訊辯稱：是用來做聖誕節裝飾之燈飾，沒有恐嚇甲○
      ○云云，惟依該扣案物品之外形觀之，係將蠟燭包裏以衛生紙及牛皮紙，外形
      已無法辨識為蠟燭，而形似圓筒狀炸藥，依上開包裝觀之，非僅無法使蠟燭供
      正常使用，既不能供燈籠使用，且於蠟燭上繞電線，除使外觀更近似具引線
      之圓筒狀炸藥外，亦無美觀裝飾之功能，亦無法使之成為燈飾；倘乙○○無恐
      嚇之意，何須返家持該外觀包裝似圓筒狀炸藥之蠟燭返回現場，且其所持有之
      上開形似爆裂物之物品遭甲○○取走後，竟於翌日製作警訊筆錄時（見偵卷第
      五頁反面），對此節隻語未提，是被告乙○○所辯顯非可採。事證明確，被告
      乙○○恐嚇犯行，亦堪認定。
    綜上所述，被告甲○○、乙○○右揭犯行，均堪認定。
二、核被告甲○○所為，係犯刑法第二百七十七條第一項之普通傷害罪；被告乙○○
    所為，係犯刑法第二百七十七條第一項之普通傷害罪、刑法第三百零五條之恐嚇
    危害他人安全罪。被告乙○○所犯上開二罪，犯意各別，行為互殊，應予分論併
    罰。爰審酌被告甲○○、乙○○均年逾五十，未思對雙方爭端以和平理性方式解
    決，反因衝動觸犯刑罰，其中被告甲○○因認車子係遭乙○○縱火，再認乙○○
    又打擾親人，遂徒手毆打乙○○，其所致乙○○之傷勢情形，暨其犯後坦承大部
    犯行之態度，及被告乙○○徒手毆打甲○○頭部，又其以持外觀狀似圓筒炸藥之
    物品之方式，以舉動及言語恐嚇他人，所致之危害程度及犯後態度等一切情狀，
    各量處如主文所示之刑，並均諭知易科罰金之折算標準，且就被告乙○○部分定
    其應執行之刑及易科罰金之折算標準。
三、扣案之外觀包裝似圓筒狀炸藥之蠟燭二根（含其上繞之電線），係被告乙○○
    所有供恐嚇犯行所用之物，業據被告乙○○坦承為其所有，爰依法宣告沒收。
據上論斷，應依刑事訴訟法第二百九十九條第一項前段，刑法第二百七十七條第一項
、第三百零五條、第四十一條第一項前段、第五十一條第六款、第三十八條第一項第
二款，罰金罰鍰提高標準條例第一條前段、第二條，判決如主文。
中      華      民      國    九十二    年     十一     月      四      日
                                        臺灣臺中地方法院刑事第十二庭
                                            審判長法官  吳  進  發
                                                  法官  唐  敏  寶
                                                  法官  黃  家  慧
右正本證明與原本無異。
如不服本判決，應於送達後十日內向本院提出上訴狀(須附繕本)，上訴於臺灣高等
法院臺中分院。
                                                  書記官
中      華      民      國    九十二    年     十一     月      四      日
附論罪科刑法條
刑法第二百七十七條第一項：
傷害人之身體或健康者，處三年以下有期徒刑、拘役或一千元以下罰金。
刑法第三百零五條：
以加害生命、身體、自由、名譽、財產之事，恐嚇他人致生危害於安全者，處二年以
下有期徒刑、拘役或三百元以下罰金。


司法院資訊處製作；財團法人民間司法改革基金會備份。
